【裁判字號】    99,易,2598
【裁判日期】    991027
【裁判案由】    贓物
【裁判全文】
臺灣臺北地方法院刑事判決              99年度易字第2598號
公  訴  人  臺灣臺北地方法院檢察署檢察官
被      告  朱克倫
上列被告因贓物案件，經檢察官提起公訴（臺灣臺北地方法院檢
察署99年度偵字第9477號），本院依簡式審判程序審理，判決如
下：
    主  文
朱克倫犯故買贓物罪，累犯，處有期徒刑月，如易科罰金，以
新臺幣壹仟元折算壹日。
    事  實
一、朱克倫前因妨害家庭案件，經臺灣高等法院臺中分院以90年
    度上訴字第613 號判處有期徒刑1 年確定；因傷害案件，經
    臺灣士林地方法院以91年度士簡字第120 號判處有期徒刑5
    月確定；因強盜案件，經臺灣高等法院以91年上訴字第2169
    號判處有期徒刑5 年2 月，再經最高法院92年臺上字第98號
    駁回上訴而告確定；因偽造文書案件，分別經本院以91年度
    訴字第892 號及91年度易字第1558號各判處有期徒刑6 月確
    定；再因竊盜案件，經臺灣士林地方法院以92年度易字第46
    4 號判處有期徒刑1 年確定。上開各刑再經本院以93年聲字
    第194 號裁定定應執行有期徒刑7 年6 月，執行中再依中華
    民國九十六年罪犯減刑條例後，改定應執行刑有期徒刑6 年
    8 月，於97年4 月21日縮短刑期執行完畢。
二、詎朱克倫仍於上開有期徒刑執行完畢後之五年內，明知某真
    實姓名不詳綽號「二齒」之男子，所持有之捷安特牌自行車
    （車架號碼為GJ783339）係來路不明、甚有可能係「二齒」
    或他人竊來之贓物（實則該自行車係周凱祥所有，於98年4
    月6 日凌晨2 時至上午8 時間，在臺北市中山區○○○路○
    段112 號前遭真實姓名年籍不詳之人所竊），猶基於故買贓
    物之犯意，於該車遭竊後至98年4 月28日前之某日，在臺北
    市萬華區南機場夜市附近某處，同意「二齒」所提議以該自
    行車抵償欠款新臺幣3,500 元，朱克倫遂以此抵償債務3,50
    0 元為對價，自「二齒」處收受該自行車而故買之。得手後
    ，朱克倫旋將該自行車轉賣予不知情之紀冠宇賺取差價，再
    由紀冠宇於同年4 月28日將之以10,000元之價格轉售予不知
    情之王樂智，經王樂智於同年4 月30日將該自行車送至捷安
    特公司經銷商店檢修時，因無法提出該車保證書，並經店員
    以車架號碼查詢電腦資料後，發現係周凱祥報竊之自行車，
    王樂智乃向警方報案，經警方循線追查，始知上情。
三、案經臺北縣政府警察局中和第二分局報告臺灣臺北地方法院
    檢察署檢察官偵查起訴。
    理  由
一、本件被告朱克倫所犯者乃刑法第349 條第2 項之故買贓物罪
    ，此係死刑、無期徒刑、最輕本刑為3 年以上有期徒刑以外
    之罪。被告於準備程序就前揭被訴事實為有罪之陳述，經受
    命法官告知簡式審判程序之旨，並聽取其與公訴人之意見後
    ，由本院裁定由受命法官獨任行簡式審判程序審理之。是本
    案之證據調查，依刑事訴訟法第273 條之2 規定，不受同法
    第159 條第1 項、第161 條之2 、第161 條之3 、第163 條
    之1 及第164 條至第170 條規定之限制，合先敘明。
二、訊據被告朱克倫對上揭犯罪事實坦承不諱，核與證人紀冠宇
    、方智信、王樂智、及周凱祥於警詢及檢察官偵查中之證詞
    大致相符，並有該捷安特牌自行車之照片2 張在卷可稽，此
    均足以補強被告自白之真實性。綜此，被告故買贓物之犯行
    事證明確，至堪認定，應依法論科。
三、論罪科刑之理由：
    查綽號「二齒」之男子係為抵償伊積欠被告朱克倫之債務，
    始交付本案自行車贓物予被告收受，是此自行車贓物乃「二
    齒」用以償還積欠被告債務者，自有對價關係。被告取得該
    贓物當屬有償取得。是核被告所為，係犯刑法第349 條第2
    項之故買贓物罪，而非單純之同條第1 項之收受贓物罪。被
    告前有如犯罪事實欄一所載之前科紀錄，此有卷附臺灣高等
    法院被告前案紀錄表1 份可按。其受有期徒刑執行完畢後，
    5 年內故意再犯有期徒刑以上之罪，為累犯，應依刑法第47
    條第1 項規定，加重其刑。本院審酌被告前有多次竊盜、強
    盜、偽造文書、贓物、詐欺、毒品前科紀錄，此有上開台灣
    高等法院被告前案紀錄表所載在卷可查，可見素行非佳；且
    所犯者多係破壞他人財產權之財產犯罪；及被告本件故買贓
    物後轉售他人之犯罪動機，無非貪圖小利；另依被害人周凱
    祥於警詢中所述，該車遭竊時之市價約合13,000元；並審酌
    被告於警詢及檢察官偵查中一再否認犯行，甚至經檢察官詳
    查本案相關人證，並取得被告犯罪之鐵證後，被告仍飾詞狡
    辯，可見犯後態度惡劣，毫無悔意，乃至本院審理時方坦承
    犯行，稍見悔意等一切情狀，量處如主文所示之刑。
四、據上論斷，應依刑事訴訟法第299 條第1 項前段、第273 條
    之1 第1 項，刑法第349 條第2 項、第47條第1 項，判決如
    主文。
中    華    民    國    99    年    10    月    27    日
                  刑事第十九庭  法  官  紀凱峰
上正本證明與原本無異。
如不服本判決應於收受送達後10日內向本院提出上訴書狀，並應敘
述具體理由；其未敘述上訴理由者，應於上訴期間屆滿後20日內向
本院補提理由書（均須按他造當事人之人數附繕本）「切勿逕送上
級法院」。告訴人或被害人如對於本判決不服者，應具備理由請求
檢察官上訴，其上訴期間之計算係以檢察官收受判決正本之日期為
準。
                                書記官  桑子樑
中    華    民    國    99    年    10    月    27    日
附錄本案論罪科刑法條全文：
中華民國刑法第349條
（普通贓物罪）
收受贓物者，處 3 年以下有期徒刑、拘役或 5 百元以下罰金。
搬運、寄藏、故買贓物或為牙保者，處 5 年以下有期徒刑、拘
役或科或併科 1 千元以下罰金。
因贓物變得之財物，以贓物論。

司法院資訊處製作；財團法人民間司法改革基金會備份。
